臺灣板橋地方法院刑事判決　　　　　　　95年度訴字第3774號
公　訴　人　臺灣板橋地方法院檢察署檢察官
被　　　告　丙○○
上列被告因搶奪等案件，經檢察官提起公訴（95年度偵字第
25872 號），本院依簡式審判程序判決如下：
    主  文
丙○○竊盜，累犯，處有期徒刑參月；扣案之鑰匙壹支沒收。又
竊盜，累犯，處有期徒刑肆月；扣案之鑰匙壹支沒收。又共同意
圖為自己不法之所有，搶奪他人之動產，累犯，處有期徒刑捌月
。又共同意圖為自己不法之所有，搶奪他人之動產，累犯，處有
期徒刑拾月。應執行有期徒刑貳年；扣案之鑰匙壹支沒收。
    事  實
一、丙○○前因竊盜案件，經臺灣臺南地方法院以九十三年度易
    緝字第九十三號判決判處有期徒刑一年確定，於民國九十四
    年十月二十日縮短刑期執行完畢。其於九十四年十二月二十
    二日入伍服役，惟自九十五年九月二十四日起即逾假潛逃，
    經國防部南部地方軍事法院檢察署於九十五年十月十一日發
    布通緝後，自即日起停役而不具備現役軍人身分。丙○○猶
    不知悔改，先後為下列竊盜、搶奪犯行：
  (一)丙○○意圖為自己不法之所有，先於九十五年十月十一日凌
    晨三時許，在臺北縣新莊市某處，獨自以其所有之鑰匙一支
    （嗣於九十五年十月十八日扣案），竊取車號不詳之機車一
    輛得手。丙○○再與蘇俊諺（另經本院判決在案）基於為自
    己不法所有之犯意聯絡，於同日凌晨五時許，在臺北縣中和
    市○○路與板南路口，由蘇俊諺騎乘上開竊得之機車搭載丙○○，趁戊○○○騎乘腳踏車不及防備之際，由丙○○下手
    搶得戊○○○放置在腳踏車菜籃內之手提包一個（內有戊○○○之健保卡、身分證各一張、眼鏡一副、行動電話一支及
    鑰匙一串等物）。
  (二)丙○○又意圖為自己不法之所有，於九十五年十月十六日夜
    間，在臺北縣泰山鄉○○路○段四八三巷三弄三號附近，持
    同上之鑰匙，竊取甲○○所有之車號ＧＧＹ－１２５號重型
    機車得手。丙○○再與蘇俊諺基於為自己不法所有之犯意聯
    絡，由丙○○騎乘竊得之ＧＧＹ－１２５號重型機車搭載蘇
    俊諺，於九十五年十月十七日上午七時二十分許，在臺北縣
    新店市○○路七十三巷巷口，由蘇俊諺自後方下手搶奪乙○○掛在右手臂上之手提包一個（內有乙○○之身分證一張、
    金融卡三張、信用卡五張、手機一支、ＭＰ３隨身聽一臺、
    回數票五張、鑰匙一串、皮夾一個、現金新臺幣三千元等物
    ），得手後丙○○、蘇俊諺即逃逸無蹤。嗣於九十五年十月
    十八日下午三時許，蘇俊諺騎乘上開ＧＧＹ－１２５號贓車
    搭載不知情之董志偉（另經檢察官為不起訴處分），在臺北
    縣新莊市○○街二二二號前為警查獲，始循線查悉上情，並
    扣得丙○○所有，用以竊取前述二輛機車之鑰匙一支。
二、案經臺北市政府警察局中正第一分局移送臺灣板橋地方法院
    檢察署檢察官偵查起訴。本院於準備程序進行中，被告丙○○就被訴事實為有罪之陳述，經告知簡式審判程序之旨，並
    聽取公訴人、被告之意見後，本院合議庭裁定由受命法官獨
    任進行簡式審判程序。
    理  由
甲、程序方面：
    被告於九十四年十二月二十二日入伍服役，惟自九十五年九
    月二十四日起即逾假潛逃，經國防部南部地方軍事法院檢察
    署於九十五年十月十一日發布通緝之事實，有個人兵籍資料
    查詢結果一紙（見本院卷）、國防部北部地方軍事法院檢察
    署九十五年十一月十四日審直字第０９５０００５２７９號
    函一紙在卷可稽（見偵查卷第九十六頁），依兵役法第二十
    二條第一項第三款之規定，被告自九十五年十月十一日起已
    停役而不具備現役軍人身分。被告犯罪時既已非現役軍人，
    本院對本案自有審判權，且應適用普通刑法之規定論處，合
    先敘明。
乙、得心政之理由：
一、上揭犯罪事實，業據被告於警詢及本院準備程序、審理時均
    自白不諱，核與證人即共犯蘇俊諺在警詢、偵查及本院九十
    五年度訴字第三二九四號刑事案件準備程序、審理時所供陳
    之情節相符（見偵查卷第二十四頁至第二十八頁，另見本院
    卷），並據證人即被害人戊○○○、甲○○、乙○○於警詢
    中指述綦詳（見偵查卷三十六頁至第四十三頁），復有贓物
    認領保管單三紙、車輛失竊作業查獲車輛認可資料一份在卷
    可稽（見偵查卷第六十八頁、第六十九頁、第七十九頁、第
    八十七頁），另有鑰匙一支扣案可佐，足認被告之自白與事
    實相符。從而本案事證明確，被告犯行堪予認定。
二、被告於九十五年十月十一日、同年月十六日各竊取機車一輛
    之犯行，均係犯刑法第三百二十條第一項之竊盜罪。被告於
    九十五年十月十一日、同年月十七日分別搶奪戊○○○、乙○○財物之犯行，均係犯刑法第三百二十五條第一項之搶奪
    罪。被告就二次搶奪犯行，與蘇俊諺皆有犯意聯絡及行為分
    擔，為共同正犯。被告前因竊盜案件，經臺灣臺南地方法院
    以九十三年度易緝字第九十三號判決判處有期徒刑一年確定
    ，於九十四年十月二十日縮短刑期執行完畢之事實，有臺灣
    高等法院被告前案紀錄表一份在卷可考，其受有期徒刑之執
    行完畢，五年內故意再犯本件有期徒刑以上之罪，為累犯，
    應依法加重其刑。所犯上開四罪，犯意各別，行為互殊，應
    分論併罰。爰審酌被告素行非端，其身強體健，竟不思正途
    賺取所需，所為嚴重危害社會治安，惟坦承犯行之犯後態度
    ，暨其犯罪所得之財物價值等一切情狀，分別量處如主文所
    示之刑，並定其應執行刑。扣案之鑰匙一支，係被告所有，
    持以犯前述二次竊盜犯行所用之物，業據被告於本院審理時
    供陳明確，爰併依刑法第三十八條第一項第二款之規定宣告
    沒收。
三、如不服本判決，得自收受送達之日起十日內，向本院提出上
    訴。
據上論斷，應依刑事訴訟法第二百七十三條之一第一項、第二百
九十九條第一項前段，刑法第二十八條、第三百二十條第一項、
第三百二十五條第一項、第四十七條第一項、第五十一條第五款
、第三十八條第一項第二款，刑法施行法第一條之一，判決如主
文。
本案由檢察官丁○○提起公訴，經檢察官溫祖德到庭執行職務。
中　　華　　民　　國　　96　　年　　1 　　月　　25　　日
                  刑事第十庭  法  官  劉元斐
上列正本證明與原本無異。
如不服本判決，應於判決送達後十日內向本院提出上訴書狀 (應
附繕本)，上訴於臺灣高等法院。
                              書記官  郭玉芬
中　　華　　民　　國　　96　　年　　1 　　月　　25　　日
附錄本案論罪科刑所引法條：
刑法第三百二十條：
意圖為自己或第三人不法之所有，而竊取他人之動產者，為竊盜
罪，處五年以下有期徒刑、拘役或五百元以下罰金。
意圖為自己或第三人不法之利益，而竊佔他人之不動產者，依前
項之規定處斷。
前二項之未遂犯罰之。
刑法第三百二十五條
意圖為自己或第三人不法之所有，而搶奪他人之動產者，處六月
以上五年以下有期徒刑。
因而致人於死者，處無期徒刑或七年以上有期徒刑，致重傷者，
處三年以上十年以下有期徒刑。
第一項之未遂犯罰之。
